# 客运班线联合经营账务怎么处理

提问人：kolakitty 时间：2016-11-03 14:44:43
我公司为丙方，投入甲方30%的股份，甲方占40%，还有个乙方站30%。出资的钱打入甲方用于购车，平时管理由甲方负责，这样的账务怎么处理？往联营方向做长股投呢？还是怎么样做合适？如果今后有亏损 ，或者有收入？怎么做账呢？

回答人：chenyiwei
要看各方的合作协议，对经营决策主导权、收益分配和亏损分担原则等问题的约定，还要看车辆、运营权和票款收入的归属等因素，比较复杂。在实务操作中，丙方一般会将投出款项作为一项“其他非流动资产”列报。